臺灣臺中地方法院刑事判決　　　　　　　　　　　　九十一年度易字第一八０四號
　　公　訴　人　臺灣臺中地方法院檢察署檢察官
　　被　　　告　甲○○
右列被告因違反毒品危害防制條例案件，經檢察官提起公訴（九十一年度偵字第一三
二二０號），本院判決如左：
    主  文
甲○○連續施用第二級毒品，處有期徒刑伍月，如易科罰金，以佰元折算壹日。
第二級毒品安非他命壹包（驗餘淨重貳點零貳公克）沒收銷燬之。
    事  實
一、甲○○曾因竊盜案件，經本院於民國九十一年四月十一日判處有期徒刑七月，緩
    刑三年，目前仍於緩刑期間。其於九十年間因施用毒品案件，經本院以九十年度
    毒聲字第三九三０號裁定送觀察、勒戒後，認無繼續施用毒品之傾向，由臺灣臺
    中地方法院檢察署檢察官於九十年八月二十四日以九十年度毒偵字第四０四七號
    為不起訴處分確定。其仍不知戒惕，竟基於施用第二級毒品甲基安非他命之概括
犯意，自九十一年三月上旬某日起至同年四月九日下午三、四時止，連續在臺中
    縣太平市○○○○街四五號七樓之十二住處，以將第二級毒品甲基安非他命置放
    於玻璃球內以火燻烤，而後再吸食其霧化氣體之方式，施用第二級毒品甲基安非
    他命多次。嗣於九十一年四月十二日上午十一時五十分許時許，經警在臺中縣太
    平市○○路○段與新福路口查獲，並扣得其所有供施用之第二級毒品安非他命一
    包（淨重二點零七公克、驗餘淨重二點零二公克），以及第一級毒品海洛因一包
    （毛重一點六公克）、供施用第一級毒品用之注射針筒、藥杓各一支（其所犯施
    用第一級毒品罪部分，另案由本院審理中）。後經本院以九十一年度毒聲字第一
    一０四號裁定送勒戒處所觀察、勒戒後，經評定結果認為「有繼續施用毒品傾向
    」，再經本院以九十一年度毒聲字第一二九二號裁定送強制戒治。
二、案經臺中縣警察局霧峰分局報請臺灣臺中地方法院檢察署檢察官偵查起訴。
    理  由
一、訊據被告對其於右揭時地連續施用第二級甲基安非他命毒品之事實，業據其於警
    訊、偵查及本院審理時坦承不諱，並有第二級毒品安非他命一包扣案可資佐證，
    又該包甲基安非他命，毛重二點二七公克，淨重二點零七公克，取零點零五公克
    供鑑驗，餘二點零二公克等情，有內政部警政署刑事警察局九十一年六月四日刑
    鑑字第０九一０一三四五一三號鑑驗通知書一紙附卷可稽。被告於九十一年四月
    十二日為警查獲後，經採取其尿液送請臺中縣衛生局檢驗，雖驗無甲基安非他命
    陽性反應，有該衛生局檢驗尿水報告書一紙附卷可稽，惟被告於臺灣臺中看守所
    附設勒戒處所期間，經命於九十一年四月十五日採尿後，其尿液再送檢驗之結果
    ，則呈安非他命類之陽性反應之事實，此有詮昕科技股份有限公司濫用藥物尿液
    檢驗報告一紙在卷可憑。再被告於九十年間因施用毒品案件，經本院以九十年度
    毒聲字第三九三０號裁定送觀察、勒戒後，認無繼續施用毒品之傾向，由臺灣臺
    中地方法院檢察署檢察官於九十年八月二十四日以九十年度毒偵字第四０四七號
    為不起訴處分確定之事實，有該不起訴處分書一份、臺灣高等法院被告全國前案
    紀錄表及臺灣臺中地方法院檢察署刑案資料查註紀錄表各一份在卷可稽。又其於
    五年內再犯毒品危害防制條例第十條第二項之施用第二級毒品罪之罪，經本院以
    九十一年度毒聲字第一一０四號裁定送觀察、勒戒後，經評定結果為「有繼續施
用毒品傾向」等情，有本院上開裁定及臺灣臺中看守所附設勒戒處所九十一年四
    月二十五日中所正總字第０九一０００一二四０號函其所附之「有無繼續施用毒
    品傾向證明書」一份附卷可參。綜上，被告自白與事實相符，事證明確，其二犯
    施用第二級毒品甲基安非他命之犯行，洵堪認定。
二、核被告甲○○所為，係犯毒品危害防制條例第十條第二項之施用第二級毒品甲基
    安非他命罪。被告先後多次施用甲基安非他命之行為，時間緊密，所犯罪名相同
    ，顯係基於概括之犯意反覆為之，應依連續犯之規定論以一罪。再被告施用毒品
    甲基安非他命前之連續持有毒品甲基安非他命之犯行，本應以連續持有論，惟持
    有後進而施用，其持有之低度行為應被施用之高度行為所吸收，故不再另論其持
    有第二級毒品罪。公訴意旨就被告自九十一年三月上旬某日起至同年四月九日之
    前施用第二級毒品甲基安非他命之行為，漏未起訴，惟本院認此部分與公訴人起
    訴經判決有罪部分係具有吸收關係之單純一罪之關係存在，依審判不可分原則，
    本院自得加以審理。爰審酌被告一再施用第二級毒品，經觀察勒戒並強制戒治後
    ，仍不知戒惕，再次連續施用毒品，無視於毒品對於自身健康之戕害及國家對於
    杜絕毒品犯罪之禁令，不知戒除惡習，惡性非輕，然念及被告於本院審理期間坦
    承犯行，態度良好，其施用毒品甲基安非他命並無危害他人，本之施用毒品者均
    有相當程度之成癮性及心理依賴，其犯罪心態與一般刑事犯罪之本質並不相同，
    容應以「病人」之角度為考量，並側重適當之醫學治療及心理矯治為宜，且被告
    經施以長時間之強制戒治，固屬保安處分之一種，然既與其所應受之刑罰，同係
    限制身自由，揆諸比例原則，應予適當量刑等一切情狀，量處如主文所示之刑，
    並諭知如易科罰金之折算標準，以資懲儆。扣案之被告所有供施用之第二級毒品
    甲基安非他命一包（淨重二點零七公克，驗餘淨重二點零二公克），為毒品，依
    毒品危害防制條例第十八條第一項前段，宣告沒收銷燬之。至鑑驗耗用之第二級
    毒品甲基安非他命既已滅失，自無庸另為沒收銷燬之諭知，併予敘明。
三、另公訴人認並無事實證明被告有於九十一年四月十二日採尿前七十二小時某時內
    ，施用第二級毒品安非他命之事實，於九十一年五月十日以九十一年度毒偵字第
    一一三六號予以不起訴處分確定（下稱該案），有該份不起訴處分書存卷可參。
    惟按「檢察官既已就上訴人偽造文書部分之事實提起公訴，則其與此事實有牽連
    關係之職（即圖利）行為，依公訴不可分之原則，受理法院自屬有權審判，該檢
    察官就此具有不可分性之整個犯罪事實強裂為二，於就偽造文書部分起訴後，而
    將瀆職部分予以不起訴處分，其處分即應認為無效。」，最高法院著有四十三年
    臺上字第六九０號判例可資參照。被告確有施用第二級毒品之行為，詳如理由一
    所述，故檢察官前開不起訴處分，顯有誤會。惟被告持有第二級毒品罪，與施用
    第二級毒品罪間，為吸收關係，屬單純一罪，其持有第二級毒品甲基安非他命部
    分既經起訴，依前揭最高法院判例意旨，其施用第二級毒品甲基安非他命之不起
    訴處分應認為無效，依審判不可分之原則，本院自得依職權審理，併此敘明。
據上論斷，應依刑事訴訟法第二百九十九條第一項前段，毒品危害防制條例第十條第
二項、第十八條第一項前段、第二十條第三項前段，刑法第十一條前段、第五十六條
、第四十一條第一項前段、第三十八條第一項第二款，罰金罰鍰提高標準條例第二條
，判決如主文。
本案經檢察官葉芳如到庭執行職務
中      華      民      國      九十一      年      八      月    十五  日
        臺灣臺中地方法院刑事第四庭
                                        法  官  楊  真  明
右正本證明與原本無異。
如不服本判決，應於送達後十日內向本院提出上訴狀（須附繕本），上訴於臺灣高等
法院臺中分院。
                                        書記官
中      華      民      國      九十一      年      八      月    十五  日
附錄本判決論罪科刑法條
毒品危害防制條例第十條第二項：
  施用第二級毒品者，處三年以下有期徒刑。
